Rafael Dutra

Brasileiro, solteiro. Porto Alegre/RS

Email: raffaeldutra@gmail.com

Resumo Profissional

Mais de 13 anos de experiência em tecnologia da informação, administração de redes e análise de infraestrutura, trabalhando especialmente em ambientes <u>GNU/Linux</u>.

Mais de 3 anos trabalhando com desenvolvimento <u>PHP</u> e Frameworks (<u>Laravel</u> e <u>Codeigniter</u>, <u>Vagrant</u>, <u>Bower</u>, <u>Composer</u> e <u>Git</u>.

Nos últimos 2 anos trabalho principalmente nas áreas de automação de Infraestrutura (<u>Infra as Code</u>) e conteinerização com <u>Docker</u>.

Experiência Profissional

Stefanini | IT Solutions and IT Staffing (https://stefanini.com)

Empresa de tecnologia - Porto Alegre - Rio Grande do Sul - . Ago/2018 - Present

Objetivo principal era levar a célula em Porto Alegre para automação e Cloud Computing.

- Automação e automação de infraestrutra com (<u>Docker, Docker Compose, Bash, Terraform</u> e <u>Puppet</u>).
- AWS (Elastic Cloud Computing (EC2), Elastic Block Storage (EBS), Relational Database Service (RDS)).
- Documentar ferramentas internas usadas na <u>AWS</u>.
- Continuous Integration (Git com Gitlab)
- Criado módulo para Terraform para gerenciar registros do AWS Route 53 (DNS)
- Criado módulo para Terraform para gerenciar zonas da AWS Route 53 (DNS)

Jive Software (https://jivesoftware.com)

Jive Software é agora parte da <u>Aurea Company</u> (https://aurea.com) Empresa de tecnologia - Portland - Oregon - United States. Jan/2018 - Present

Trabalhando remotamente como pessoa juridica para a <u>Crossover</u>.

Meu papel principal foi trabalhar em reduzir custos na <u>AWS</u> e para isso eu tive que aprender ferramentas internas para saber o que fazer.

- Automação e automação de infraestrutra (<u>Docker, Docker Compose, Bash</u> e <u>Puppet</u>).
- Suportar ferramentas internas.
- AWS (Elastic Cloud Computing (EC2), Elastic Block Storage (EBS)).
- Documentar ferramentas internas usadas na AWS.
- Documentar processos e processos requiridos.
- Job Scheduler (Rundeck).

- Continuous Integration (Git, Bitbucket, Jenkins)
- Logs monitoramento de métricas (<u>Datadog</u> e <u>Flapjack</u>).

PoaTek IT Consulting (http://poatek.com)

Empresa de tecnologia - Porto Alegre/RS Out/2016 - Presente

Trabalhando alocado para AGCO (Agriculture Corporation).

AGCO - TI Especialista

- Deploy e automação de infraestrutura (<u>Docker, Docker Compose</u>.
- Integração contínua (<u>Git</u>, <u>Bitbucket</u>, <u>Bamboo</u>).
- Logs e métricas de monitoramento (<u>Elasticsearch, Logstash, Grafana</u> + <u>Telegraf and InfluxDB</u>).
- Automação para ambientes de desenvolvimento (VirtualBox, Vagrant, Packer, Linux, Preseed).
- Agendadores de Jobs (Rundeck).
- Ferramentas para build (Gradle and Apache Maven).
- Administração de servidores Linux (<u>Ubuntu Server</u>).
- Documentação de processos para desenvolvedores.
- Aprender novas aplicações e funcionalidades quando requiridas.
- Participação em projetos especiais, normalmente envolvendo implementação de uma nova ferramenta ou aplicação.

Projetos na AGCO

Puppet - Gerenciamento de Configuração Este projeto foi desenvolvido completamente do zero, desde criação de um ambiente funcional em localhost para que programadores e operadores pudessem recriar toda infraestrutra que é gerenciada via Puppet até o código que realmente é enviado para todos os ambientes, como desenvolvimento, staging e produção.

Documentação de processos como:

- Novos pontos de montagem
- Criar novos environments
- Deploy de código por operadores em produção com puppet apply, utilizando Continuous Delivery
- Criar novas máquinas com módulos específicos
- Deploy de código com <u>r10k</u>
- Como criar novos servidores Puppet utilizando Puppet

Códigos desenvolvidos:

- Módulo para Spring Boot
- Estrutura de Scripts para nodes em formato **YAML** escritos em **Ruby**
- Scripts em Shell para instaladores de agentes e configuração dos agentes

Ferramentas como Vagrant, Scripts em Shell e Ruby foram os grandes pilares para que o projeto se tornasse viável. Todo código desenvolvido para automação era pensado em como trazer benefícios tanto para o time de desenvolvimento como de operações pudessem realizar mais em menos tempo.

Automação para desenvolvimento em Oracle

Neste caso, a demanda era criar uma ferramenta para desenvolvedores criarem scripts para Oracle, onde estes scripts tinham que passar por alguns "pipelines de validação" até chegar em produção.

Bamboo usando **Docker**

Muitos dos nossos projetos eram utilizados com <u>Docker</u> para fazer build da aplicação que eram desenvolvidas por outras empresas como plugins e dependência de pacotes.

Ambientes em Shell Scripts

Em alguns casos, não podiamos utilizar ferramentas de gerenciamento de configuração, então desenvolvi uma série de scripts para instalar e configurar algumas ferramentas, como: Nginx, CouchDB, Spring Boot module (Java) environment, ActiveMQ.

Dev4you (http://dev4you.com.br)

Empresa de tecnologia - Porto Alegre/RS Ago/2015 - Set/2016

- Serviços em Cloud (Google Cloud, Amazon Web Services and Digital Ocean).
- Gerenciamento de DNS. SShell Scripts (nível avançado).
- Desenvolvimento de micro aplicações com <u>PHP</u> para uso interno. Backup de plataformas usando Rsync e Bacula..
- <u>Docker</u> para testes de ambientes e gerenciamento de configuração com <u>Ansible</u> e <u>Puppet</u>.

Toshyro.net Processamento de dados Ltda (http://toshyro.net)

Empresa de desenvolvimento - Lajeado/RS, (51) 9696-2080 Abr/2014 - Dez/2014

- Desenvolvimento de sistemas com PHP (Framework CodeIgniter) e bancos MySQL.
- Jquery/Jquery Mobile.
- Administração de servidores em Cloud e virtualização interna para homologação de projetos.

Educação

- 2017/1 Segurança da Tecnologia da Infomação UNISINOS - São Leopoldo/RS. Em andamento.
- 2010/1 2011/2 Redes de computadores
 Centro de Tecnologia em Automação e Informática Florianópolis/SC, SENAI/SC. Não finalizado.
- 2008/1 2009/1 Segurança da Tecnologia da Informação UNISINOS - São Leopoldo/RS. Não finalizado.
- 2004/1 2007/1 Técnico em Redes de computadores Escola Estadual de Educação Profissional em Estrela - Estrela/RS. Finalizado.

Idiomas

- Inglês intermediário para escrita e conversação.
- Inglês avançado para leitura e escuta.

Cursos e eventos

- 2018/2 <u>DevOps Foundation</u> Estabilis São Paulo/SP.
- 2018/2 AWS na prática Estabilis São Paulo/SP.

- 2017/1 Puppet Fundamentals Instruct São Paulo/SP (24 hours) Agenda.
- 2012/2 Lean Software Development WildTech Porto Alegre/RS.
- 2011/2 Accessing the WAN Cisco Networking Academy Florianópolis/SC
- 2011/1 Lan Switching and Wireless Cisco Networking Academy (carta de recomendação) Florianópolis/SC.
- 2010/2 Routing Protocols and Concepts, Cisco Networking Academy (carta de recomendação) -Florianópolis/SC.
- 2010/1 Network Fundamentals, Cisco Networking Academy (carta de recomendação) Florianópolis/SC.

Palestras

• 2º TcheLinux Lajeado - Introdução ao Docker - Lajeado/RS.

Workshops

- <u>1º FOSS Day Lajeado</u> <u>Docker Workshop iniciante e intermediário</u>.
- <u>1º FOSSDay Bento Gonçalves</u> <u>Docker Workshop Iniciante e intermediário</u>.

Vagrant Boxes

- Debian 8.8.0 amd64 Docker CE
- Debian 8.6 amd64 Docker

Docker Hub images

- Docker Ansible
- Docker Terraform
- Docker Ansible

Eventos/Conferências

- 2018/2 1° FOSSDay Bento Goncalves Bento Goncalves/RS.
- 2018/2 <u>DevOpsDay</u> <u>Agenda</u> <u>Porto Alegre/RS</u>.
- 2018/1 Google Onboard Porto Alegre/RS Agenda
- 2018/1 1° FOSS Day Lajeado Lajeado/RS.
- 2017/2 The Developers Conference DevOps Porto Alegre/RS.
- 2017/2 The Developers Conference Containers Porto Alegre/RS.
- 2017/2 <u>DevOpsDay</u> <u>Agenda</u> <u>Porto Alegre/RS</u>.
- 2017/1 2° TcheLinux Lajeado Lajeado/RS.
- 2016/1 1° TcheLinux Lajeado Lajeado/RS.
- 2010/2 5° Solisc Congresso Catarinense de Software Livre Florianópolis/SC.
- 2010/1 11° Fórum Internacional de Software Livre (FISL) Porto Alegre/RS.
- 2009/1 10° Fórum Internacional de Software Livre (FISL) Porto Alegre/RS.
- 2008/1 9° Fórum Internacional de Software Livre (FISL) Porto Alegre/RS.
- 2007/1 8° Fórum Internacional de Software Livre (FISL) Porto Alegre/RS.
- 2006/1 7° Fórum Internacional de Software Livre (FISL) Porto Alegre/RS.

Meetups

- 2018/05/30 14° Docker Meetup SENAC Porto Alegre/RS
- 2017/07/26 Microservices e Docker PUC Porto Alegre/RS

- 2017/06/20 10° Docker Meetup PUC Porto Alegre/RS
 2017/02/09 Novidades do Docker 1.13 PUC Porto Alegre/RS
- 2017/01/16 12º Entrega Contínua PUC Porto Alegre/RS

Videos no Youtube

- Playlist Docker

 - Docker SwarmDocker Compose